臺灣高等法院高雄分院刑事判決　　　　 94年度上易字第560號
上　訴　人　　臺灣屏東地方法院檢察署檢察官
被　　　告　　乙○○
上列上訴人因被告竊盜案件，不服臺灣屏東地方法院94年度易字
第206 號中華民國94年6 月9 日第一審判決（起訴案號：臺灣屏
東地方法院檢察署94年度偵字第756 號），提起上訴暨併案審理
（同署94年偵字第3490號），本院依簡式審判程序判決如下：
    主  文
原判決關於乙○○部分撤銷。
乙○○連續攜帶兇器竊盜，處有期徒刑陸月，如易科罰金以參佰
元折算壹日。
螺絲起子支、美工刀壹支均沒收。
    事  實
一、乙○○與鄭永川（已判決確定）共同意圖為自己不法之所有
    ，乙○○並基於概括之犯意，由乙○○騎乘其母車號KN6-30
    7 號重型機車附載鄭永川，於民國93年12年15日13時許，前
    往甲○○位於屏東縣內埔鄉○○段682 地號之菜園，趁無人
    看守之際，共同徒手竊取甲○○所有放置於該菜園內，欲搭
    建瓜棚及作為界樁使用之Ｍ型鋁合金建材1 批，價值約新台
    幣（下同）7,000 元，得手後，於同日17時30分許，共同以
    機車載往屏東縣內埔鄉○○村○○路96號，以300 元之代價
    售予黃正松所經營之正興資源回收埸，得款後2 人平分花用
    。乙○○又於94年7 月12日7 時許1 人騎乘車號KN6-307 號
    重型機車，至屏東縣萬巒鄉○○村○○○○○道路旁竊取丁○○所有鋁梯2 支，價值2,500 元，得手後，以610 元售予
    黃正松所經營之資源回收埸。復於94年7 月16日11時許，騎
    乘車號KN6-307 號重型機車，攜帶其所有螺絲起子3 支、美
    工刀1 支，在屏東縣內埔鄉○○村○○路65號空屋，竊取丙○○所有鋁門1 扇（毀損未經告訴），價值2,000 元，得手
    後，載往黃正松所經營之資源回收埸，途中為警查獲，並扣
    得其所有，供竊盜所用螺絲起子3 支、美工刀1 支。
二、案經甲○○訴由屏東縣警察局內埔分局報告臺灣屏東地方法
    院檢察署檢察官偵查起訴。
    理  由
一、上揭事實，業經被告乙○○分別於警詢、偵查中及本院審理
    時坦承不諱，核與同案被告鄭永川、證人即告訴人甲○○於
    原審證述及證人黃正松、被害人丁○○、丙○○於警詢時之
    陳述情節相符，復有竊盜現場、贓物及工具等照片19張、甲○○土地所有權狀1 張、贓物領具2 張、行車執照1 張及正
    興資源回收場買賣登記簿影本1 張附卷可稽，並有螺絲起子
    3 支、美工刀1 支扣案可資佐證。足認被告之自白與事實相
    符，洵堪採為論罪科刑之依據，事證明確，被告之犯行，洵
    堪認定。
二、查被告乙○○與鄭永川竊取甲○○所有建材及單獨竊取丁○○所有鋁梯之行為，均係犯刑法第320 條第1 項之竊盜罪。
    次按刑法第321 條第1 項第3 款之攜帶兇器竊盜罪，係以行
    為人攜帶兇器竊盜為其加重條件，此所謂兇器，其種類並無
    限制，凡客觀上足對人之生命、身體、安全構成威脅，具有
    危險性之兇器均屬之，且祇須行竊時攜帶此種具有危險性之
    兇器為已足，並不以攜帶之初有行兇之意圖或行竊時使用為
    必要。螺絲起子、美工刀為足以殺傷人生命、身體之器械，
    顯為具有危險性之兇器。核被告攜帶螺絲起子3 支、美工刀
    1 支竊取丙○○所有鋁門之行為，係犯刑法第321 條第1 項
    第3 款之攜帶兇器竊盜罪。被告與鄭永川竊取甲○○所有建
    材部分，有犯意之聯絡，行為之分擔，均為共同正犯。被告
    所為數行為，時間緊接，所犯罪名相同，顯係出於概括之犯
    意為之，為連續犯，爰依刑法第56條之規定以攜帶兇器竊盜
    一罪論。公訴人雖僅就被告與鄭永川共同竊取甲○○所有建
    材部分起訴，其餘未經起訴，但連續犯為裁判上一罪，檢察
    官就犯罪事實一部起訴，依刑事訴訟法第267 條規定，其效
    力及於全部，法院自得併予審理。
三、原審論處被告罪刑，固非無見，惟查被告竊取丁○○所有鋁
    梯及攜帶螺絲起子3 支、美工刀1 支竊取丙○○所有鋁門之
    犯行，原審未及審理，尚有未洽，檢察官據此上訴請求併案
    審理，為有理由，自應由本院將被告部分撤銷改判。茲審酌
    被告正值壯年，不思憑自己勞力賺取生活之需，竟連續竊取
    被害人所有之財物，危害社會治安及民眾財產安全，惟念所
    竊取之物品價值尚非貴重，犯後坦承犯行，表示悔悟，態度
    良好，且因車禍頭部開刀，迄今仍須按時服用中藥及女友已
    懷孕5 個月亟須準備婚事等一切情狀，量處如主文第2 項所
    示之刑，並諭知易科罰金之折算標準，以示懲儆。扣案螺絲
    起子3 支、美工刀1 支為被告所有，供竊取丙○○所有鋁門
    所用，此據被告於警詢時供明在卷，爰依刑法第38條第1 項
    第2 款規定，宣告沒收。
四、同案被告鄭永川部分，均經原審判決確定，自不另論列。
據上論結，應依刑事訴訟法第369 條第1 項前段、第364 條、第
299 條第1 項前段、第273 之1 條第1 項，刑法第28條、第56條
、第321 條第1 項第3 款、第38條第1 項第1 款、第2款 、第41
條第1 項前段，罰金罰鍰提高標準條例第1 條前段、第2 條，判
決如主文。
本案經檢察官林惠到庭執行職務。
中　　華　　民　　國　　94　　年　　9 　　月　　16　　日
                  刑事第三庭  審判長法  官  周賢銳
                                    法  官  謝宏宗
                                    法  官  黃仁松
以上正本證明與原本無異。
不得上訴。
中　　華　　民　　國　　94　　年　　9 　　月　　16　　日
　　　　　　　　　　　　　　　　　　書記官  鄔維玲
附錄本件判決論罪科刑法條：
中華民國刑法第321條
犯竊盜罪而有左列情形之一者，處6 月以上、5 年以下有期徒刑
：一於夜間侵入住宅或有人居住之建築物、船艦或隱匿其內而犯
之者。
二  毀越門扇、牆垣或其他安全設備而犯之者。
三  攜帶兇器而犯之者。
四  結夥3 人以上而犯之者。
五  乘火災、水災或其他災害之際而犯之者。
六  在車站或埠頭而犯之者。
前項之未遂犯罰之。
